臺灣板橋地方法院刑事裁定           100年度交聲字第2374號
原處分機關  交通部公路總局臺北區監理所
異  議  人  林忠昱
即受處分人
上列異議人即受處分人因違反道路交通管理處罰條例案件，不服
交通部公路總局臺北區監理所中華民國100 年7 月7 日北監自裁
字第C00000000 號裁決處分（舉發案號：新北市政府警察局100
年6 月20日新北市警交大字第C00000000 號），聲明異議，本院
裁定如下：
    主  文
異議駁回。
    理  由
一、原處分意旨略以：異議人即受處分人林忠昱於民國100 年6
    月20日上午10時10分許（原處分書誤載為11時21分許），駕
    駛車牌號碼S6 -601號自用大貨車，行經新北市三重區忠孝
    橋往臺北市○○道處（第64號電線桿前），與楊治中駕駛之
    車牌號碼2989-D5號自用小客車發生擦撞，經新北市政府警
    察局新莊分局員警據報前往處理，對異議人施以呼氣酒精濃
    度測試，測試結果每公升0.34毫克，為警當場掣單舉發，案
    經移請原處分機關辦理，原處分機關依所得事證，認定異議
    人確有「汽車駕駛人酒精濃度超過規定標準（0.25-0.4）」
    之違規事實，爰依道路交通管理處罰條例第35條第1項第1款
    規定裁處罰鍰新臺幣（下同）2 萬2,500 元，吊扣駕駛執照
    12個月，並依同條例第24條第1 項第2 款規定施以道路交通
    安全講習。
二、異議意旨略以：異議人係於100年6月20日凌晨1、2時許飲酒
    後入睡，於同日上午10時許上班，因職業關係開車至違規地
    點，不知體內還殘留酒精，當時本人還很清醒；本人駕駛執
    照如遭吊扣，公司不會再雇用，本人將於1年內無工作，又
    雙親尚須本人撫養，為此請求勿吊扣駕照云云。
三、按汽車駕駛人飲用酒類或其他類似物後其吐氣所含酒精濃度
    超過每公升0.25毫克或血液中酒精濃度超過百分之0.05以上
    者，不得駕車，道路交通安全規則第114條第2款定有明文。
    又汽車駕駛人，駕駛汽車經測試檢定有酒精濃度超過規定標
    準者，處1萬5,000元以上6萬元以下罰鍰，並當場移置保管
    該汽車及吊扣其駕駛執照1年，且應接受道路交通安全講習
    ，道路交通管理處罰條例第35條第1項第1款、第24條第1項
    第2款分別規定明確。至前述吊扣汽車駕駛人之駕駛執照處
    分，依同條例第68條第1項規定釋義，應吊扣其酒後駕駛車
    輛種類之同級車類駕駛執照（道路交通管理處罰條例第68條
    之立法修正意旨與臺灣高等法院暨所屬法院97年法律座談會
    刑事類提案第40號討論暨審查意見，均足參照）。
四、經查：
（一）本件異議人有於100年6月20日上午10時10分許，駕駛車牌
      號碼S6 -601號自用大貨車，行經新北市三重區忠孝橋往
      臺北市○○道處（第64號電線桿前），與楊治中駕駛之車
      牌號碼2989-D5號自用小客車發生擦撞，經新北市政府警
      察局新莊分局員警據報前往處理，對異議人施以呼氣酒精
      濃度測試，測試結果每公升0.34毫克之事實，前由原查獲
      警察機關以其涉犯刑法第185條之3之服用酒類致不能安全
      駕駛動力交通工具罪嫌，移請臺灣板橋地方法院檢察署檢
      察官以100年度偵字第17297號偵辦後，依所得事證，認定
      ：異議人固有於前揭時、地酒後駕車並與楊治中駕駛之前
      揭車輛擦撞，嗣經警施以酒測後測得其呼氣酒精濃度為每
      公升0.34毫克，有酒精濃度測試單1紙可憑，惟異議人前
      揭酒測數值，尚未達法務部（88）法檢字第001669號函中
      載述：以呼氣酒精濃度係每公升0.55毫克（0.55mg/l）或
      血液濃度係0.11％以上為已達不能安全駕駛之標準；審酌
      證人楊治中於偵查中到庭具結證稱本案發生經歷過程（參
      本院交聲卷附之臺灣板橋地方法院檢察署100年度偵字第
      17297號影卷），而認異議人辯稱其係因變換車道時未抓
      準距離而肇事乙節，有其可能性存在；況發生車禍之原因
      多端，不得僅因異議人於駕駛前揭車輛行駛前有飲用酒類
      行為，即遽以判斷異議人於本案發生時客觀上已達不能安
      全駕駛動力交通工具之程度，復查無其他積極證據足認異
      議人有何違反刑法第185條之3之罪嫌，乃於100年7月31日
      ，以100年度偵字第17297號為不起訴處分確定等情，有前
      揭不起訴處分書1份在卷可稽，且為本院調閱前述偵查案
      卷核閱無誤，核與異議人之臺灣高等法院被告前案紀錄表
      記載之內容相符，堪信為真實。
（二）異議人雖為前揭辯解，然以：
      本件異議人確有於前揭時、地酒後駕車並肇事，肇事後為
      警實施酒測並測得其呼氣酒精濃度數值為每公升0.34毫克
      之事實，業據其於該案警詢、偵查中坦承不諱。而異議人
      雖因前揭酒醉駕車行為，經警以其另涉犯刑法第185條之3
      之服用酒類不能安全駕駛動力交通工具而駕駛罪為由，移
      請臺灣板橋地方法院檢察署檢察官偵辦，嗣經該署檢察官
      以100年度偵字第17297號偵查後為不起訴處分，已詳如前
      述，惟此並不影響異議人前揭酒後駕車違規行為所應受之
      行政裁罰責任確立。又道路交通管理處罰條例第35條第1
      項第1款係以「汽車駕駛人酒精濃度超過規定標準」為其
      處罰依據，與刑法第185條之3需判斷行為人是否已達「不
      能安全駕駛動力交通工具」之程度有別，是異議人前揭辯
      稱：其駕車當時還清醒云云，實與裁罰標準無涉。異議人
      雖另辯稱：尚有雙親待撫養，如駕駛執照遭吊扣，1年內
      無法工作云云，固其情可憫，惟於法無據，其聲明異議難
      認有理由。
（三）綜上所述，異議人有前揭酒後駕車之違規行為，應堪認定
      。其既有道路交通管理處罰條例第35條第1項第1款規定之
      違規事實，原處分機關依所得證據裁決，本院審酌原處分
      機關所為前述裁罰內容，均適法無誤，自應予以維持。異
      議人猶執前詞，對原處分機關所為之裁決處分聲明異議，
      核無理由，應予駁回。
五、爰依道路交通事件處理辦法第18條，裁定如主文。
中    華    民    國   100    年    9     月    22    日
                     刑事第十七庭  法  官  方祥鴻
上列正本證明與原本無異。
如不服本裁定，應於裁定送達後五日內敘明抗告理由，向本院提
出抗告狀。
                                   書記官  洪紹甄
中    華    民    國   100    年    9     月    22    日